臺灣臺北地方法院小額民事判決
　　　　　　　　　　　　　　　　　110年度北小字第4071號
原      告  四季芳庭大廈管理委員會

法定代理人  施義雄
訴訟代理人  羅中原
            呂宥宏
被      告  金合記國際有限公司


法定代理人  趙崇鍵
訴訟代理人  黃銓義
上列當事人間請求給付管理費事件，本院於民國110年11月25日
言詞辯論終結，判決如下：
    主      文
被告應給付原告新臺幣伍萬玖仟貳佰捌拾柒元，及其中新臺幣肆
萬玖仟柒佰貳拾伍元部分自民國一一○年八月二十日起至清償日
止，按年息百分之十計算之利息。
訴訟費用新臺幣壹仟元由被告負擔。
本判決得假執行。但被告如以新臺幣伍萬玖仟貳佰捌拾柒元預供
擔保後，得免為假執行。
    事實及理由
壹、程序方面：
    本件原告原起訴請求被告給付自民國109年6月1日起至110年
    6月30日止之管理費新臺幣（下同）49,725元，及自起訴狀
    繕本送達翌日起至清償日止按年息百分之10計算之利息(見
    本院卷第9頁)。嗣於訴訟進行中，原告擴張為請求被告給付
    自109年6月1日起至110年9月15日止之管理費59,287元，及
    其中49,725元部分自起訴狀繕本送達翌日起至清償日止按年
    息百分之10計算之利息(見本院卷第179頁)，為民事訴訟法
    第255條第1項第2款、第3款、第7款所許，合先敘明。
貳、實體方面：
一、原告主張：被告自104年10月間起為四季芳庭大廈內門牌號
    碼臺北市○○區○○○路0段00巷0號3樓之6房屋（下稱系爭房屋
    ）之所有權人，依公寓大廈管理條例、四季芳庭大廈規約第
    11條、使用管理規則第9條之規定，被告應按月繳交管理費
    新臺幣（下同）3,825元。詎被告積欠自109年6月1日起至11
    0年9月15日止之管理費共計59,287元迄未清償，為此起訴請
    求被告給付管理費59,287元等語。並聲明：1.如主文第1項
    所示。2.請准宣告假執行。
二、被告辯稱：被告並非系爭房屋實質所有權人，也非管理人、
    使用人、住戶，從未使用系爭房屋，純因受託保證之登記而
    成為系爭房屋名義所有權人，且系爭房屋於109年8月12日被
    法院查封，基於使用者付費之常理，原告應向使用人收費，
    原告向被告請求管理費並不合理等語。並聲明：1.駁回原告
    之訴及其假執行之聲請。2.如受不利判決，願供擔保請准宣
    告免為假執行。
三、得心證之理由：
  ㈠按「共用部分、約定共用部分之修繕、管理、維護，由管理
    負責人或管理委員會為之。其費用由公共基金支付或由區分
    所有權人按其共有之應有部分比例分擔之。」、「公寓大廈
    應設置公共基金，其來源如下：一、起造人就公寓大廈領得
    使用執照一年內之管理維護事項，應按工程造價一定比例或
    金額提列。二、區分所有權人依區分所有權人會議決議繳納
    。三、本基金之孳息。四、其他收入。」、「區分所有權人
    或住戶積欠應繳納之公共基金或應分擔或其他應負擔之費用
    已逾二期或達相當金額，經定相當期間催告仍不給付者，管
    理負責人或管理委員會得訴請法院命其給付應繳之金額及遲
    延利息。」，公寓大廈管理條例第10條第2項前段、第18條
    第1項、第21條分別定有明文。公寓大廈管理條例立法意旨
    為尊重住戶自治及加強公寓大廈之管理維護以提升居住品質
    。區分所有權人會議決議或規約是由區分所有權人所議決或
    訂定，在效力上，依私法自治原則，只要決議或規約內容不
    牴觸法律之強制、禁止規定，或有違背公共秩序、善良風俗
    之情形，均為有效。由於公寓大廈之使用況狀甚為複雜，決
    定各部分管理、修繕、維護費用之分擔比例亦有其事實上之
    困難性，而非屬易事，是以公寓大廈管理條例第10條第2項
    前段規定，並未採取按使用受益程度分擔管理費之原則，而
    係規定共用部分之管理維護費用由區分所有權人按其共有之
    應有部分比例分擔為原則。
  ㈡查原告主張：被告自104年10月間起係門牌號碼臺北市○○區○○
    ○路0段00巷0號3樓之6房屋之所有權人，為四季芳庭大廈之
    區分所有權人，依四季芳庭大廈規約第11條、使用管理規則
    第9條之規定，被告每月應按每坪85元計算繳納管理費3,825
    元(85元×45坪＝3,825元)，被告積欠自109年6月1日起至110
    年9月15日止之管理費共計59,287元，經催告後迄今仍未給
    付之事實，業據原告提出與其所述相符之四季芳庭大廈規約
    、使用管理規則、建物登記第二類謄本、管理費欠繳催繳通
    知、存證信函、臺北市政府都市發展局同意備查函等件為證
    (見本院卷第17至97頁、第115至116頁)，堪信為真實。又查
    ，四季芳庭大廈規約第11條係規定：「管理費之繳納一、為
    充裕共用部分在管理上必要之經費，區分所有權人應遵照區
    分所有權人會議議決之規定向管理委員會繳交管理費。…三
    、各項費用之收繳、收費方式，支出項目、支付方法，授權
    管理委員會議定。四、區分所有權人若在規定之日期前未繳
    納應繳金額時，管理委員會得公布名單並應向該區分所有權
    人另外收取遲延利息及滯納金，二者均以未繳金額之年息10
    %計算。」，此有原告提出之四季芳庭大廈規約附卷可考（
    見本院卷第33至34頁）。本件被告既於104年10月6日以受託
    人變更為登記原因，登記為系爭房屋之所有權人(見本院卷
    第79頁)，則被告自104年10月6日起係系爭房屋之所有權人
    ，屬四季芳庭大廈之區分所有權人，依上開規定及說明，被
    告即應向原告繳交管理費，被告自不得以其未實際使用系爭
    房屋等為由拒繳管理費，被告上開所辯，均非足取。是原告
    請求被告給付自109年6月1日起至110年9月15日止之管理費
    共計59,287元，及其中49,725元部分自起訴狀繕本送達翌日
    即110年8月20日起至清償日止，按年息百分之10計算之遲延
    利息，洵屬有據。 　　
四、從而，原告請求被告給付原告59,287元，及其中49,725元部
    分自110年8月20日起至清償日止按年息百分之10計算之利息
    ，為有理由，應予准許。
五、本件係小額程序為被告敗訴之判決，依民事訴訟法第436條
    之20規定，應依職權宣告假執行。被告陳明願供擔保聲請宣
    告免為假執行，經核並無不合，爰酌定相當擔保金額准許之
    。
六、本件為判決之基礎已臻明確，兩造其餘主張、陳述並所提證
    據，經審酌後，認均與本件之結論無礙，爰不再一一論述，
    附此敘明。　　
七、訴訟費用負擔之依據：民事訴訟法第78條。本件訴訟費用額
    ，依後附計算書確定如主文第2項所示金額。
中　　華　　民　　國　　110 　年　　12　　月　　14　　日
                      臺灣臺北地方法院臺北簡易庭　　
       　　　　　　　　　　　　         法　官　羅富美
計　　算　　書：
項　　　　目             金　額（新臺幣）　　備　　註
第一審裁判費   　 　　   1,000元
合　　　　計　　　       1,000元
以上正本與原本無異。
如不服本判決，須以違背法令為理由，於判決送達後20日內向本
庭（臺北市○○○路0段000巷0號）提出上訴狀（須附繕本），並繳
納上訴費1,500元。
中　　華　　民　　國　　110 　年　　12　　月　　14　　日
    　　　　　　　　　　　　　          書記官  陳鳳瀴
附錄：
一、民事訴訟法第436條之24第2項：
　　對於小額程序之第一審裁判上訴或抗告，非以其違背法令為
    理由，不得為之。
二、民事訴訟法第436條之25：
　　上訴狀內應記載上訴理由，表明下列各款事項：
    ㈠原判決所違背之法令及其具體內容。
    ㈡依訴訟資料可認為原判決有違背法令之具體事實。